臺灣高等法院臺中分院刑事判決
111年度上訴字第82號
上  訴  人  
即  被  告  徐華遠


指定辯護人  呂仲祐  律師
上列上訴人因違反槍砲彈藥刀械管制條例案件，不服臺灣臺中地
方法院110年度訴字第915號中華民國110年11月25日第一審判決
（起訴案號：臺灣臺中地方檢察署110年度偵字第3817號），明
示僅就刑之部分提起上訴，本院判決如下：
    主  文
上訴駁回。
    事實及理由
一、本院審判範圍之說明：
(一)按刑事訴訟法第348條於民國110年6月16日修正公布、同年
    月18日生效施行，修正前規定：「（第1項）上訴得對於判
    決之一部為之；未聲明為一部者，視為全部上訴。（第2項
    ）對於判決之一部上訴者，其有關係之部分，視為亦已上訴
    。」，修正後則規定：「（第1項）上訴得對於判決之一部
    為之。（第2項）對於判決之一部上訴者，其有關係之部分
    ，視為亦已上訴。但有關係之部分為無罪、免訴或不受理者
    ，不在此限。（第3項）上訴得明示僅就判決之刑、沒收或
    保安處分一部為之。」，刑事訴訟法施行法第7條之13並規
    定：「中華民國110年5月31日修正通過之刑事訴訟法施行前
    ，已繫屬於各級法院之案件，於施行後仍適用修正前刑事訴
    訟法第348條規定；已終結或已繫屬於各級法院而未終結之
    案件，於施行後提起再審或非常上訴者，亦同。」，或有謂
    刑事訴訟法施行法第7條之13所指「各級法院」，係沿襲同
    法第5條有關「各級法院」之用語，指地方法院而言，即刑
    事訴訟法第348條施行前已繫屬於地方法院之案件，其後之
    訴訟程序仍應適用修正前刑事訴訟法第348條之規定。惟按
    程序從新為訴訟法之基本原則，僅於維持程序之安定及保障
    被告權益，始例外從舊規定（刑事訴訟法施行法第2條）。
    刑事訴訟法第348條之修正，係有關上訴範圍之規定，於修
    正施行前已繫屬於「各級法院」之案件，其第一審法院本無
    上訴範圍可言，而施行前已繫屬於第二、三審法院之案件，
    其上訴範圍則應依當事人提起上訴時之修正前刑事訴訟法第
    348條定其上訴範圍，乃屬法理上所當然，本無待刑事訴訟
    法施行法第7條之13另為規定「為維持程序之安定性」、「
    於施行後仍適用修正前刑事訴訟法第348條規定」之必要，
    此與刑事訴訟法施行法第5條係就刑事訴訟法修正「得上訴
    於第三審之案件」、「簡易程序案件」相關規定，限縮、影
    響當事人之上訴、抗告及被告訴訟權益，該條所稱「各級法
    院」指地方法院係基於程序安定及保障被告權益者，並不相
    同，因此將刑事訴訟法施行法第7條之13所稱「各級法院」
    ，解釋為第一、二、三審各級法院，與前揭施行法之立法意
    旨並無扞格；且修正後刑事訴訟法第348條第2項但書規定，
    立法理由係「以避免被告受到裁判之突襲，並減輕被告訟累
    ，且當事人既無意就此部分聲明上訴，將之排除在當事人攻
    防對象之外，亦符合當事人進行主義之精神」，屬有利被告
    之修正，如謂「各級法院」指地方法院，而認於該法條施行
    前已繫屬於地方法院之案件，施行後之訴訟程序均依修正前
    刑事訴訟法第348條規定定其上訴範圍，則被告對於屬裁判
    上一罪之有罪部分提起上訴，依修正前刑事訴訟法第348條
    第2項規定「對於判決之一部上訴者，其有關係之部分，視
    為亦已上訴。」，而為上訴審之審判範圍，即可能發生修正
    後刑事訴訟法第348條第2項但書前揭立法理由所欲避免之情
    形，因此刑事訴訟法施行法第7條之13所指「各級法院」，
    分別指第一、二、三審法院，適用上並無抵觸修正後刑事訴
    訟法第348條之立法意旨，且保障被告權益。查本案上訴人
    即被告徐華遠（下稱被告）明示僅對原判決之刑一部分提起
    上訴，雖檢察官起訴繫屬原審法院之時間，尚在刑事訴訟法
    第348條規定修正施行之前，然被告之上訴，既係在刑事訴
    訟法第348條修正施行後之111年1月6日繫屬本院，依刑事訴
    訟法施行法第7條之13之規定，本案被告之上訴範圍，應依
    修正後刑事訴訟法第348條之規定而為判斷。又修正刑事訴
    訟法第348條第3項規定立法理由指明：為尊重當事人設定攻
    防之範圍，並減輕上訴審審理之負擔，容許上訴權人僅針對
    刑、沒收或保安處分一部提起上訴，其未表明上訴之認定犯
    罪事實部分，則不在第二審之審判範圍。如為數罪併罰之案
    件，亦得僅針對各罪之刑、沒收、保安處分或對併罰所定之
    應執行刑、沒收、保安處分，提起上訴，其效力不及於原審
    所認定之各犯罪事實，此部分犯罪事實不在上訴審審查範圍
    等語，故有關刑之宣告部分，依據現行法律之規定，已得不
    隨同其犯罪事實、而得以單獨成為上訴之標的，且於被告明
    示僅就刑上訴時，第二審法院即不再就原審法院所認定之犯
    罪事實及罪名為審查，而應以原審法院所認定之犯罪事實及
    罪名，作為論認原審宣告刑妥適與否之判斷基礎。
(二)查本案依被告所提出之「刑事上訴及理由狀」（見本院卷第
    19至21頁），已明示針對原判決有關量刑過重表示不服，且
    其理由主要係就原判決於量刑時未依刑法第59條之規定酌減
    其刑而為論述，並未對本案之犯罪事實表示不服，於本院審
    理時，亦明示僅對原判決之量刑一部提起上訴（見本院卷第
    91頁），依前述說明，本院僅就原判決所宣告之刑部分進行
    審理及審查其有無違法或未當之處，至於原判決其他部分（
    指犯罪事實、證據取捨之說明、論罪及其沒收部分），則均
    已確定而不在被告上訴及本院審理之範圍，先予指明。
二、本案據以審查原判決之量刑妥適與否之原審所認定犯罪事實
    及其罪名部分：
(一)原判決犯罪事實：徐華遠明知可供組裝為可發射子彈具有殺
    傷力槍砲之槍管零件及具殺傷力之子彈，分別係槍砲彈藥刀
    械管制條例第4條第1項第1款、第2款及第2項所列管之彈藥
    及槍砲主要組成零件，非經許可不得製造、持有，竟基於非
    法製造、持有槍砲主要組成零件及製造子彈之犯意，於109
    年1月間某日，於露天拍賣網站陸續購得如附表編號1至5、1
    0、16至20等物而持有後（其中如附表編號2-2所示之槍管，
    係屬槍砲主要組成零件），即於109年3、4月間某日，在臺
    中市○○區○○○路0000○0號0樓住處，將未貫通之金屬槍管固定
    於固定台，再以如附表編號7、9、13、15所示之電鑽等製造
    工具，將該槍管內之阻鐵車通，以此方式製造槍砲主要組成
    零件（即附表編號3-1所示之槍管），並自製造完成時起，
    非法持有上開槍砲主要組成零件；及以自行填充火藥、底火
    及組合彈頭、彈殼之方式，著手組裝彈頭、彈殼及填塞如附
    表編號10所示火藥、底火，以此方式製造如附表編號19、20
    所示之非制式子彈2顆，然因未具殺傷力而未遂。嗣於109年
    12月24日上午9時20分許，經警在上開住處，搜索扣得如附
    表編號2-2、3-1、7、9、10、13、15至17、19、20所示之物
    ，始悉上情。
(二)原判決認定之被告所犯罪名：槍砲彈藥刀械管制條例第13條
    第1項之非法製造槍砲主要組成零件罪、同條例第13條第4項
    之非法持有槍砲主要組成零件罪、同條例第12條第5項、第1
    項之非法製造子彈未遂罪。
三、上訴理由之論斷：
(一)被告明示僅就原判決之刑之部分提起上訴之意旨，及其辯護
    人就原判決之量刑部分為被告所為辯護之內容略以：
 1、原審以被告前因施用毒品案件，其於受徒刑之執行完畢，5
    年以內故意再犯本件有期徒刑以上之罪，為累犯，並依司法
    院釋字第775號解釋意旨，衡量其未因前案經徒刑執行完畢
    後產生警惕作用，顯見其刑罰反應力薄弱，且依本案就犯罪
    情節及被告所侵害之法益，予以加重最低本刑亦無罪刑不相
    當之情事，依刑法第47條第1項之規定加重其刑。惟被告先
    前所為施用毒品之犯行，與本件所為違反槍砲彈藥刀械管制
    條例之行為罪質並不相同，所侵害法益亦屬有別，請不予加
    重其最低本刑。
 2、又刑法第59條係就犯罪情狀加以審酌，以決定行為人之行為
    是否有情輕法重之情。本案被告對於被訴之罪行，於警詢及
    偵訊時均坦承係因一時好奇，才將未貫通之金屬槍管想以電
    鑽鑽通，及自行填充火藥、底火等方式組合彈頭、彈殼，其
    目的只想試試看能否成功等語，依被告所述，其非為了犯罪
    或擁槍自重而為非作歹之人。被告基於一時好奇而車通槍管
    及製造子彈未遂固屬不當而應予非難並接受刑事處罰，然被
    告製造之原因僅係一時好奇，其觸法係一時失慮所為，且被
    告製造期間未曾向他人展示，與一般之製造槍彈擬出售之情
    形有異，亦未造成無可彌補之鉅大危害，顯見被告之犯罪情
    節尚非罪大惡極，僅因一時失慮而致觸犯重典，倘仍遽處以
    非法製造槍砲之主要組成零件之法定最低刑有期徒刑3年，
    則有情輕法重而難謂符合罪刑相當性及比例原則，更無從與
    其他供自己犯罪之用而製造更具強大殺傷力槍砲者之惡行有
    所區隔，參照於86年11月24日修訂新增之槍砲彈藥刀械管制
    條例第13條之立法理由，可知其主要處罰對象係「為防制不
    法分子利用化整為零方式分批製造、販賣、運輸、持有或意
    圖販賣而陳列槍砲、彈藥之主要組成零件，再伺機加裝組合
    者，被告並非以「化整為零方式」或「分批製造」槍砲之主
    要組成零件，是就被告之犯罪情狀，相較於前揭之重刑，在
    客觀上足以引起一般同情，情節尚堪憫恕而合於刑法第59條
    之規定，原判決就此部分未予查明，遽認被告無該條之適用
    ，有所未合，請依刑法第59條之規定酌減其刑。
 3、被告自104年起患有廣泛性焦慮症及失眠症，且因上開病症
    鮮少出門，終日在家因而一時好奇網購槍枝後，亦係因出於
    好奇才為本案之行為。又被告之母親患有第二型糖尿病、高
    血壓、高血脂等疾病，目前持續追踨治療，為讓被告早日出
    獄以盡孝道，並考量被告犯後自始至終均坦承犯行，足見具
    深切悔意，再斟酌其智識程度、生活狀況等一切情狀，予以
    從輕量刑，以啟自新等語
(二)本院查：
 1、被告所犯非法製造槍砲之主要組成零件罪，因構成累犯而是
    否宜加重其刑部分，已據原判決於其理由欄二、(五)、1中
    敘明「被告前因施用毒品案件，經本院以106年度中簡字第1
    438號判決判處有期徒刑5月確定，於『106年8月31日』易科罰
    金執行完畢，有臺灣高等法院被告前案紀錄表存卷可查；其
    於受徒刑之執行完畢，5年以內故意再犯本件有期徒刑以上
    之罪，為累犯，並依司法院釋字第775號解釋意旨，衡量其
    未因前案經徒刑執行完畢後產生警惕作用，顯見其刑罰反應
    力薄弱，且依本案犯罪情節及被告所侵害之法益，予以加重
    最低本刑亦無罪刑不相當之情事，應依刑法第47條第1項之
    規定加重其刑。」等語，原判決業依司法院釋字第775號解
    釋意旨衡酌並說明認宜對被告依累犯規定加重其刑之理由，
    且本院綜為考量被告之臺灣高等法院被告前案紀錄表所示，
    被告除有上開原判決所載因施用第二級毒品案件，由臺灣臺
    中地方法院臺中簡易庭以106年度中簡字第1438號判處有期
    徒刑3月（得易科罰金）確定，而於106年8月31日易科罰金
    執行完畢之構成累犯之紀錄（見本院卷第47頁）外，另參佐
    被告復併有下列亦構成累犯之前案：(1)於101年7月2日，因
    犯未經許可製造可發射子彈具有殺傷力之改造手槍罪，經臺
    灣臺中地方法院以101年度重訴字第707號判處有期徒刑2年6
    月，併科罰金新臺幣8萬元（得易服勞役）確定；又於101年
    間，因施用第一級毒品、施用第二級毒品各1罪之案件，由
    臺灣臺中地方法院以101年度訴字第260號分別判處有期徒刑
    6月、2月（均得易科罰金），應執行有期徒刑7月（得易科
    罰金）確定，上開各刑期嗣由臺灣臺中地方法院以101年度
    聲字第2835號裁定應執行有期徒刑3年確定，入監執行後，
    於103年6月23日假釋付保護管束，嗣經撤銷假釋並入監執行
    殘刑有期徒刑7月又9日後，已於105年10月25日執行完畢出
    監。(2)被告復於104年12月21日，因施用第二級毒品案件，
    經臺灣臺中地方法院以104年度審簡字第1286號判處有期徒
    刑3月（得易科罰金）確定；又於104年12月28日，因施用第
    二級毒品案件，由臺灣臺中地方法院以104年度審簡字第118
    1號判處有期徒刑3月（得易科罰金）確定，前者所示之刑期
    先於105年1月18日易科罰金執行完畢後，復由臺灣臺中地方
    法院以105年度聲字第2961號裁定應執行有期徒刑5月（得易
    科罰金）確定，經先送監執行後，業於105年9月5日改行易
    科罰金執行完畢（見本院卷第41至46頁），考量被告上開前
    案所犯，不惟有與本案罪質相近之違反槍砲彈藥刀械管制條
    例之製造行為（前案為製造槍枝，本案為製造槍砲之主要組
    成零件），且被告其餘前案所為施用毒品罪，雖其罪質與本
    案不同，但被告確係於上揭前案確定之刑期執行完畢之未及
    3年至5年內，即故意再犯本案之非法製造槍砲之主要組成零
    件之屬最輕本刑為有期徒刑3年以上之罪，可認被告本件犯
    罪具特別惡性，且對於刑罰之反應力薄弱，而難認有司法院
    釋字第775號解釋所指「於不符合刑法第59條所定要件之情
    形下，致生行為人所受之刑罰超過其所應負擔罪責之個案，
    其人身自由因此遭受過苛之侵害部分，對人民受憲法第8條
    保障之人身自由所為限制，不符憲法罪刑相當原則，牴觸憲
    法第23條比例原則」之情形，故認原判決依刑法第47條第1
    項之規定，對被告所為非法製造槍砲之主要組成零件罪予以
    加重其刑，並無其所受刑罰超過所應負擔罪責而致其人身自
    由因此遭受過苛之侵害情事，並無不合，被告徒以原判決所
    載構成累犯之前案為違反毒品危害防制條例之罪，與被告本
    案非法製造槍砲之主要組成零件之行為罪質及侵害法益不同
    ，指摘原判決依累犯規定而為加重有所不當部分，尚無可採
    。
 2、按「犯罪之情狀顯可憫恕，認科以最低度刑仍嫌過重者，得
    酌量減輕其刑。」，固為刑法第59條所明定。然刑法第59條
    之酌量減輕，必於犯罪另有特殊之原因與環境等，在客觀上
    足以引起一般同情，認為即予宣告法定低度刑期尤嫌過重者
    ，始有其適用；至於行為人之犯罪動機、手段、情節及犯罪
    後坦承犯行之態度等情，僅可作為在法定刑內從輕科刑之標
    準，不得據為酌量減輕之理由（最高法院28年上字第1064號
    、45年台上字第1165號、51年台上字第899號刑事判決意旨
    參照）。原判決業於其理由欄二、(五)、2中載明考量「被
    告所犯前開犯行之危險性甚高，對社會治安之危害非輕，而
    上開槍砲彈藥刀械管制條例所定之重刑，即係為達防止暴力
    犯罪，以保障人民生命、身體、自由及財產等之安全之目的
    ，被告所為實具有相當之惡性，本院認依被告上揭犯罪情狀
    ，尚無顯可同情憫恕而認科以最低度刑仍嫌過重之情事，要
    無刑法第59條之適用」等語，本院考以被告本案所製造、持
    有之槍枝主要組成零件即槍管及被告製造未遂之子彈，均屬
    我國政府嚴禁之違禁物，對社會治安所生危害非輕，依被告
    之犯罪情狀，客觀上確難認有何足以引起一般同情而顯可憫
    恕、或科以最低度刑仍嫌過重之情輕法重之情，且槍砲彈藥
    刀械管制條例第13條於86年11月24日新增之立法理由：「一
    、本條新增。二、依本條例現行規定，必須各式槍砲、彈藥
    具有殺傷力者，始構成處罰要件，如僅屬各式槍砲、彈藥之
    主要組成零件，則欠缺處罰明文。為防制不法分子利用化整
    為零方式分批製造、販賣、運輸、持有或意圖販賣而陳列槍
    砲、彈藥之主要組成零件，規避查覺及處罰，再伺機加裝組
    合，擁以自重為非作歹，爰參考新加坡國立法例增列處罰規
    定，期能彌補法律適用之漏洞，確保社會治安。」等語，並
    不足以推認被告所為非法製造槍砲之主要組成零件等犯行，
    合於刑法第59條所定「犯罪之情狀顯可憫恕」之要件。被告
    及其辯護人以上揭被告自述之犯罪動機、手段、情節、犯罪
    後坦承犯行之態度及其身體、家庭等狀況，及槍砲彈藥刀械
    管制條例第13條於86年11月24日新增之立法理由等情，據以
    請求依刑法第59條之規定酌減其刑而提起上訴，並無可採。
 3、被告上訴固另略以：伊自104年起患有廣泛性焦慮症及失眠
    症，且因上開病症鮮少出門，終日在家因而一時好奇網購槍
    枝後，亦因出於好奇才為本案之行為；又其母親患有第二型
    糖尿病、高血壓、高血脂等疾病，目前持續追踨治療，為讓
    伊早日出獄以盡孝道，請考量其犯後自始至終均坦承犯行、
    深切悔意，並斟酌其智識程度、生活狀況等情，再予從輕量
    刑等語，而據以指摘原判決量刑過重。惟本院酌以被告歷次
    於警詢、偵訊、原審及本院審理時之表現（見偵卷第23至31
    頁、第137至140頁、原審卷第229至239頁、本院卷第91至96
    頁），均得以針對問題應答而無異常之情事，足認被告上開
    所稱患有廣泛性焦慮症及失眠症之身體狀況，並未合於刑法
    第19條第1項、第2項所定之情形。復按刑之量定，係實體法
    上賦予法院得依職權自由裁量之事項，苟已以行為人之責任
    為基礎，並斟酌刑法第57條各款所列情狀，在法定刑度內酌
    量科刑，而無明顯失出失入之情形，即不得任意指摘為違法
    。原審認被告所為非法製造槍砲之主要組成零件等犯行之事
    證明確，乃審酌被告漠視法令而為上開製造、持有槍砲之主
    要組成零件等犯行，所為對於社會秩序及民眾安全具有潛在
    威脅及危險，固應予非難；惟念及被告犯後坦承犯行之態度
    ，且未有證據證明其有持本案製造、持有之槍砲主要組成零
    件從事其他不法行為，犯罪所生危害幸未擴大；兼衡其所製
    造、持有槍砲主要組成零件、製造未遂之子彈數量及持有時
    間久暫，及其自陳之教育程度、職業、家庭經濟狀況等一切
    情狀，判處被告「徐華遠犯非法製造槍砲之主要組成零件罪
    ，累犯，處有期徒刑參年拾月，併科罰金新臺幣陸萬元，罰
    金如易服勞役，以新臺幣壹仟元折算壹日。」，經核其所為
    量刑已注意及刑法第57條之規定而為斟酌說明，且未逾越法
    定刑度而未違法，復未濫用自由裁量之權限，縱參酌被告前
    開上訴所指各該情節，亦難認有違背比例、公平原則，難謂
    有罪刑不相當之情事，自無可指為違法或不當。被告前開請
    求再予從輕量刑之事由，無非僅係對於原判決之量刑泛為爭
    執，且被告上揭請求再予從輕量刑之內容，或已為原判決科
    刑時所斟酌、或不足以影響或動搖原判決之量刑本旨，被告
    此部分上訴俱未依法指摘或表明第一審判決有何量刑上之足
    以影響判決本旨之不當或違法，難以憑採。
 4、基上所述，被告明示對原判決之刑一部提起上訴，並以前開
    各該情詞爭執原判決量刑過重，均為無理由，應予駁回。
據上論斷，應依刑事訴訟法第368條，判決如主文。
本案經檢察官何昌翰提起公訴，檢察官劉家芳到庭執行職務。
中　　華　　民　　國　　111 　年　　3 　　月　　3 　　日
                  刑事第十二庭  審判長法　官  張國忠
                                      法　官  高文崇
                                      法　官  李雅俐
以上正本證明與原本無異。
如不服本判決應於收受送達後二十日內向本院提出上訴書狀，其
未敘述上訴之理由者，並得於提起上訴後二十日內向本院補提理
由書（均須按他造當事人之人數附繕本）「切勿逕送上級法院」
。因疫情而遲誤不變期間，得向法院聲請回復原狀。
                                      書記官  蕭怡綸  

中　　華　　民　　國　　111 　年　　3 　　月　　3 　　日
附表（即原判決附表）：扣案物
編號 扣案物 沒收與否 備註 1 手槍1支 1.槍枝管制編號0000000000 0.經鑑定認係非制式手槍，不具殺傷力 3.具阻鐵槍管，非屬槍砲主要組成零件 4.不予宣告沒收 即內政部警政署刑事警察局扣押物品目錄表編號1（偵卷第55頁） 2-1  手槍1支  1.槍枝管制編號0000000000 0.經鑑定認係非制式手槍，不具殺傷力 3.不予宣告沒收 即內政部警政署刑事警察局扣押物品目錄表編號2（偵卷第55頁） 2-2 上開2-1手槍內所組裝已貫通金屬槍管 1.認屬槍砲主要組成零件（本院卷第89至90頁） 2.應予沒收 即內政部警政署刑事警察局扣押物品目錄表編號2（偵卷第55頁）  3-1 槍管1支  1.經鑑定認係已貫通金屬槍管（可供組成具殺傷力槍枝使用） 2.認屬槍砲主要組成零件（本院卷第90頁） 3.應予沒收 即內政部警政署刑事警察局扣押物品目錄表編號3（偵卷第55頁） 3-2 槍管1支  1.經鑑定認係金屬管 2.未列入槍砲主要組成零件（本院卷第90頁） 3.不予宣告沒收 即內政部警政署刑事警察局扣押物品目錄表編號3（偵卷第55頁） 4 手槍1支（含彈匣） 1.槍枝管制編號0000000000 0.經鑑定認係非制式手槍，不具殺傷力 3.不予宣告沒收 即內政部警政署刑事警察局扣押物品目錄表編號4（偵卷第55頁） 5 手槍1支（含彈匣） 1.槍枝管制編號0000000000 0.經鑑定認係非制式手槍，不具殺傷力 3.已貫通金屬槍管彈室端，未列入槍砲主要組成零件 4.不予宣告沒收 即內政部警政署刑事警察局扣押物品目錄表編號5（偵卷第55頁） 6 研磨機1組 不予宣告沒收 即內政部警政署刑事警察局扣押物品目錄表編號6（偵卷第55頁） 7 電鑽1組 係犯罪工具，應予沒收 即內政部警政署刑事警察局扣押物品目錄表編號7（偵卷第55頁） 8 砂輪機1組 不予宣告沒收 即內政部警政署刑事警察局扣押物品目錄表編號8（偵卷第55頁） 9 砂紙1包 係犯罪工具，應予沒收 即內政部警政署刑事警察局扣押物品目錄表編號9（偵卷第55頁） 10 火藥1包 1.經鑑定認係底火片 2.係犯罪工具，應予沒收 即內政部警政署刑事警察局扣押物品目錄表編號10（偵卷第55頁） 11 彈簧1包 不予宣告沒收 即內政部警政署刑事警察局扣押物品目錄表編號11（偵卷第56頁） 12 插銷1包 不予宣告沒收 即內政部警政署刑事警察局扣押物品目錄表編號12（偵卷第56頁） 13 尖嘴鉗1支 係犯罪工具，應予沒收 即內政部警政署刑事警察局扣押物品目錄表編號13（偵卷第56頁） 14 水平儀1個 不予宣告沒收 即內政部警政署刑事警察局扣押物品目錄表編號14（偵卷第56頁） 15 固定台3個 係犯罪工具，應予沒收 即內政部警政署刑事警察局扣押物品目錄表編號15（偵卷第56頁） 16 彈頭29個 1.未列入彈藥主要組成零件 2.係犯罪工具，應予沒收 即內政部警政署刑事警察局扣押物品目錄表編號16（偵卷第56頁） 17 彈殼4顆 1.未列入彈藥主要組成零件 2.係犯罪工具，應予沒收 即內政部警政署刑事警察局扣押物品目錄表編號17（偵卷第56頁） 18 子彈（無底火彈頭）5個 1.經鑑定認係非制式金屬彈殼，不具殺傷力 2.未列入彈藥主要組成零件 3.不予宣告沒收 即內政部警政署刑事警察局扣押物品目錄表編號18（偵卷第56頁） 19 子彈（編號1手槍內子彈）1顆 1.經鑑定認係具子彈外型之金屬物，不具殺傷力 2.未列入彈藥主要組成零件 3.應予沒收 即內政部警政署刑事警察局扣押物品目錄表編號1-1（偵卷第56頁） 20 子彈（編號2手槍內子彈）1顆 1.經鑑定認係具子彈外型之金屬物及底火帽，不具殺傷力 2.未列入彈藥主要組成零件 3.應予沒收 即內政部警政署刑事警察局扣押物品目錄表編號1-2（偵卷第56頁）